臺灣臺南地方法院民事判決　九十年度親字第七四號
　　原　　　告　甲○○
　　被　　　告　丙○○
　　兼
　　法定代理人　乙○○
右當事人間否認子女事件，本院判決如左：
    主      文
確認被告丙○○（民國○○○年○月○日生，身分證統一編號：Ｚ00000000
0號）非被告乙○○之婚生女。
訴訟費用由被告負擔。
    事      實
甲、原告方面：
一、聲明：求為判決如主文所示。
二、陳述：
（一）緣原告與被告乙○○於民國（下同）七十年十一月十一日結婚，婚後兩造感情
      尚稱和諧，惟嗣後兩造感情破裂，原告遂於八十年十月六日離家出走，直至八
      十九年十一月二十日與被告乙○○達成協議離婚，期間兩造均無連絡，亦無同
      居共房之情事。惟原告與被告乙○○離婚前，原告已於八十九年十月二日於台
      南縣王建章婦產科醫院產下一女即被告丙○○，依法被推定為原告與被告乙○
      ○之婚生女，並向戶政機關登記。
（二）按妻之受胎，係在婚姻關係存續中者，推定其所生子女為婚生子女；前項推定
      ，如夫妻之一方能證明妻非自夫受胎者，得提起否認之訴，但應於知悉子女出
      生之日起一年內為之，為民法第一千零六十三條定有明文。經查本件被告丙○
      ○為八十九年十月二日出生，原告之受胎係在婚姻關係存續中，依法自受民法
      婚生女之推定，惟查被告乙○○並非自被告丙○○生父，是單純戶籍上之登記
      為婚生女關係，並不能創造事實上之親子身分關係。
三、證據：提出戶籍謄本一紙、出生證明一紙為證，並聲請鑑定被告間之血緣關係。
乙、被告方面：
一、聲明：同意原告之請求。
二、陳述：被告丙○○確實非被告乙○○之女。
丙、本院依聲請囑託行政院國軍退除役官兵輔導委員會高雄榮民總醫院鑑定被告丙○
    ○、乙○○間之血緣關係。
    理　　由
一、本件原告主張原告與被告乙○○於七十年十一月十一日結婚，於八十九年十一月
    二十日離婚，雖離婚前已數年未同居共房，惟因原告於八十九年十月二日在王建
    章婦產科診所產下之女即被告丙○○，受胎在原告與被告乙○○婚姻關係存續中
    ，遂推定為被告乙○○之婚生女之事實，業據原告提出戶籍謄本一紙，且經被告
    乙○○自認，並經本院囑託行政院國軍退除役官兵輔導委員會高雄榮民總醫院為
    原告及被告乙○○、丙○○為血緣鑑定，經該院鑑定之結果：「經依白血球表面
    抗原分析結果、血型分析結果、聚合ＤＮＡ分析結果，丙○○和乙○○不具有
    親子血緣關係」，此有該院九十一年四月三十日高總行字第０九一０００四一九
    一號函所附之檢驗報告在卷可憑，被告乙○○與被告丙○○確實無親子關係，自
    堪信原告之主張為真實。
二、按從子女出生日回溯第一百八十一日起至第三百零二日止為受胎期間。又夫妻之
    受胎在婚姻關係存續中者，推定其所生之子女為婚生子女。前項推定，如夫妻之
    一方能證明妻非自夫受胎者，得提起否認子女之訴，但應於知悉子女出生之日起
    一年內為之，民法第一千零六十二條第一項、第一千零六十三條分別定有明文。
    又否認子女之訴，由妻起訴者，以夫及子女為共同被告，民事訴訴訟法第五百八
    十九條之一第一項後段定有明文。查本件被告丙○○係八十九年十月二日出生，
    有戶籍謄本一紙為證，其受胎期間在原告與被告乙○○婚姻關係存續中，被告丙
    ○○應推定為被告乙○○之婚生女。然實際上被告丙○○非原告自被告乙○○受
    孕而生，已如上述。又原告於九十年九月二十八日提起本訴，亦已遵守前揭期間
    之規定。從而，原告於知悉被告丙○○出生後尚未滿一年時，訴請否認被告張湘
    斂為自被告乙○○受胎所生之婚生女，核與上開規定相符，應予准許。
三、結論，本件原告之訴為有理由，依民事訴訟法第七十八條、第八十五條第一項前
    段，判決如主文。
中　　　華　　　民　　　國　　九十一　　年　　　六　　　月　　二十七　　日
                                臺灣臺南地方法院家事法庭
~B法　　　官　張麗娟
右正本證明與原本無異
中　　　華　　　民　　　國　　九十一　　年　　　六　　　月　　二十七　　日
~B法院書記官　陳南山
